臺灣彰化地方法院刑事判決
111年度簡上字第110號
上  訴  人  
即  被  告  陳宗廷


上列被告因傷害案件，不服本院民國111年5月31日111年度簡字
第952號第一審刑事簡易判決（起訴案號：111年度偵字第6626號
），提起上訴，本院管轄之第二審合議庭判決如下：
    主    文
原判決撤銷。
陳宗廷犯傷害罪，處有期徒刑參月，如易科罰金，以新臺幣壹仟
元折算壹日。
    犯罪事實
一、陳宗廷於民國110年12月18日0時46分許，在彰化縣○○市○○街
    000號全家福KTV消費，在包廂內因收費問題與李秀釗發生爭
    執，見李秀釗走出包廂後，竟基於傷害之犯意，前往上址KT
    V大廳，徒手掌摑李秀釗臉部，致使李秀釗受有左耳及左臉
    鈍傷等傷害。
二、案經李秀釗訴由彰化縣警察局員林分局報告臺灣彰化地方檢
    察署檢察官偵查起訴。　　
    理    由
一、本判決所引用之供述證據及非供述證據，被告陳宗廷及檢察
    官於本院審理時，均未爭執其證據能力，本院審酌各該證據
    均非屬違法取得之證據，復經本院於審判期日就該等證據進
    行調查、辯論，依法自均得做為證據使用。
二、被告上訴意旨略以：本案只是小小的糾紛，且判決所指與被
    告警詢筆錄不符，被告是聽到有人要收第二次錢才動手，原
    審判處有期徒刑5個月，量刑過重等語。
三、上揭犯罪事實，訊據被告陳宗廷坦承不諱，核與告訴人李秀
    釗於警詢之證述相符，並有上址KTV監視錄影翻拍照片4張、
    員榮醫院診斷證明書1件、告訴人傷勢照片2張在卷可稽，足
    認被告上開自白應與事實相符。至於被告雖辯稱是聽到有人
    要收第二次錢才動手等語，此與原審判決所記載「被告因收
    費問題與告訴人李秀釗發生爭執」等情，並無扞格，則被告
    上訴意旨所稱原審判決所指與被告警詢筆錄不符等語，顯無
    理由。是本案罪證明確，被告犯行洵堪認定，應依法論科。
四、論罪科刑及撤銷改判部分：
　㈠核被告所為，係犯刑法第277條第1項傷害罪。　　　
　㈡原審認被告罪證明確，而依法論科，固非無見。惟本院審酌
    被告於本院審理中，已與告訴人成立調解，約定於111年9月
    30日給付告訴人新臺幣（下同）2萬元，嗣被告於同年10月
    初，經告訴人催促後，給付告訴人2萬元等情，有本院111年
    度員司簡上移調字第5號調解程序筆錄、電話洽辦公務紀錄
    單各1件存卷可按。則被告確實已賠償告訴人，犯後態度尚
    可。原審未及審酌此情，則被告以原審量刑過重為由上訴，
    為有理由，應由本院予以撤銷改判。
　㈢爰以行為人之責任為基礎，審酌被告因收費問題與告訴人發
    生爭執，告訴人離開被告所在之包廂後，竟又追出包廂，而
    在上址KTV大廳，掌摑告訴人臉部，除致告訴人受有前揭傷
    害，其當眾掌摑之行為，更使告訴人甚感難堪，故被告所為
    實無足取，且對於社會治安產生不良影響。兼衡告訴人受傷
    程度。再考量被告前有施用毒品、贓物、妨害自由、詐欺、
    賭博等前科，此有各該臺灣高等法院被告前案紀錄表在卷可
    按，是被告素行難謂良好。惟念及被告尚能坦承犯行，且與
    告訴人成立調解並賠償其損害，犯後態度尚可。暨被告自述
    學歷為高職肄業之智識程度，從事搭建鐵皮屋之工人，未婚
    ，與父親、兄長同住，母親罹癌之生活狀況。以及告訴人陳
    述：希望被告將來不要再這麼衝動，於10月初催促被告後，
    被告有給付2萬元之意見等一切情狀，乃量處如主文所示之
    刑，併諭知易科罰金之折算標準。
　㈣至於被告雖請求宣告緩刑。而本院審酌：被告於5年內固然未
    曾因故意犯罪受有期徒刑以上刑之宣告確定，且已與告訴人
    成立調解並履行賠償完畢。然而，被告前因①妨害自由、偽
    造文書案件，經臺灣高等法院臺中分院於103年11月1日以10
    3年度上訴字第40號判決有期徒刑6月、6月確定；②於111年7
    月26日犯不能安全駕駛動力交通工具罪，經本院於111年10
    月24日以111年度交簡字第1976號判決判處有期徒刑4月；③
    於111年9月17日涉犯傷害、侵入住宅罪嫌，經臺灣彰化地方
    檢察署檢察官以111年度偵字第15689號起訴等情，有上開案
    號判決書、起訴書及臺灣高等法院被告前案紀錄表存卷可查
    。則被告於①案之有期徒刑判決確定後不過7年，竟再犯本案
    ，且於本案一審判決宣判（即111年5月31日）後不到2個月
    ，又再犯②案，並經判決宣告有期徒刑4月，近期再因涉犯③
    案而經檢察官起訴，是被告顯然未因①案、乃至於本案一審
    判決而改過遷善、戒慎其行，足認被告守法觀念薄弱，素行
    難謂良好，是本院認不宜為緩刑之宣告。
據上論斷，依刑事訴訟法第455條之1第1項、第3項、第369條第1
項前段、第364條、第299條第1項前段，判決如主文。
本案經檢察官張嘉宏聲請簡易判決處刑，檢察官黃智炫到庭執行
職務。
中　　華　　民　　國　　111 　年　　12　　月　　8 　　日
                  刑事第六庭    審判長法官  吳永梁
　　　　　　　　　
                                法      官  謝舒萍
　　　　　　　　　　　　　　　　
                                法      官  張琇涵
以上正本證明與原本無異。
不得上訴。
中　　華　　民　　國　　111 　年　　12　　月　　8 　　日
                                書  記  官  潘佳欣